

CONTACT ME AT

- Jalan Irigasi Lorong Pribadi 1 no 3151, Srijaya, Kec. Alang-Alang Lebar, Kota Palembang, Sumatera Selatan 30153
- erizonsmart88@gmail.com
- +6283179806362
- https://github.com/erizonade
- linkedin.com/in/erizon-ade-pratama

SKILLS SUMMARY

- PHP/Laravel/Codeigniter
- HTML/CSS/Boostrap
- Javascript/Jquery
- Git/Github/Gitlab
- Query SQL

PROJECTS

- Dibajolbae
- Pasar DHD
- LKPK Masterpreneur Multi Talenta
- Company Prodi Sistem Informasi
- Digital Production
- Portofolio: https://bit.ly/3tmJUny

ERIZON ADE PRATAMA

WEB DEVELOPER

PERSONAL PROFILE

Saya memiliki passion sebagai Web Developer dan sudah menjalani profesi ini lebih dari 1 tahun. Sekarang saya fokus mempelajari beberapa Framework PHP. Akan tetapi tidak menutup kemungkinan untuk terus berkembang dan memperlajari technolgy baru sebagai Programmer.

WORK EXPERIENCE

PT. Hedo Global Technology

Web Developer | Maret 2020 - September 2021

- Sebagai penyedia sistem bagi bisnis perusahaan.
- Produk yang telah dijalankan seperti aplikasi Dibajolbae sebagai aplikasi belanja Online barang pasar dan Retail di kota Palembang

BPJS KETENAGAKERJAAN

Junior Web Developer | Juli 2018 - Agustus 2018

- BPJS merupakan badan hukum publik yang bertugas melindungi seluruh pekerja melalui 4 program jaminan sosial ketenagakerjaan
- Sebagai Mahasiswa magang yang ditugaskan untuk mengembangkan sistem
- Produk yang dibuat yaitu Web Arsip Pemasaran

EDUCATIONAL HISTORY

Universitas Islam Negeri Raden Fatah

Sistem Informasi | September 2015 - Juni 2019 | GPA: 3.58

 Judul Skripsi: Sistem Informasi Akademik Berbasis Web Menggunakan Framework Laravel